臺灣臺北地方法院交通事件裁定　　　　94年度交聲字第1286號
原處分機關　臺北市交通事件裁決所
異　議　人
即受處分人　甲○○
上列異議人即受處分人因違反道路交通管理處罰條例案件，對於
臺北市交通事件裁決所於94年10月31日所為之處分（原處分案號
：北市裁三字第裁22-ABK905155號）聲明異議，本院裁定如下：
        主  文
異議駁回。
        理  由
一、按汽車駕駛人於行駛道路時，使用手持式行動電話進行撥接
    或通話者，處新臺幣（下同）3,000 元罰鍰，道路交通管理
    處罰條例第31條之1第1項定有明文。又行為人有違反道路交
    通管理處罰條例之情形者，應填製舉發違反道路交通管理事
    件通知單（下稱：舉發通知單），當場舉發者，應將該通知
    單填記後交付該行為人簽名或蓋章收受之，拒絕簽章者，並
    記明其事由，視為已收受，違反道路交通管理事件統一裁罰
    基準及處理細則第11條第1項第1款亦規定甚明。
二、本件原處分機關即臺北市交通事件裁決所以異議人即受處分
    人甲○○駕駛車牌號碼2958－EJ號自用小客車，於民國94年
    8月2日晚間6 時38分許，自台北市○○○路由北向南方向行
    駛，於行經南京東路3 段與敦化北路路口時，使用手持式行
    動電話進行撥接通話，適為台北市政府警察局松山員警楊志
    強發覺攔停，即以「汽車駕駛人於行駛道路時，使用手持式
    行動電話進行撥接」之違規事由當場舉發，而異議人拒絕簽
    收，員警遂在舉發通知單內載明「拒簽拒收」字樣後，依違
    反道路交通管理事件統一裁罰基準及處理細則第11條第1 項
    第1 款規定，視為異議人已經收受該舉發通知單。嗣因異議
    人未於應到案日期前向原處分機關提出申訴，原處分機關請
    舉發單位調查結果，仍認異議人有前揭違規行為，原處分機
    關遂於94年10月31日逕行依道路交通管理處罰條例第31條之
    1第1項及違反道路交通管理事件統一裁罰標準表規定，裁處
    異議人3,000元罰鍰，合先敘明。
三、本件異議人聲明異議意旨略以：當日異議人駕車在敦化北路
    （環亞百貨前）停等號誌時，有一員警走近異議人駕駛座旁
    並手敲車窗，指異議人使用手持式行動電話進行通話，異議
    人之手機當時正與車用免持系統連線中，異議人有告知員警
    其在等待紅燈時拿起手機僅撥號按通話鍵，之後完全使用車
    用免持系統通話，但員警執意開單告發，且要求異議人簽名
    ，而為其拒絕，實係員警僅因見到異議人拿手機撥號就認定
    其違規，為此聲明異議，請求撤銷原處分等語。
四、經查，道路交通管理處罰條例第31條之1第1項規定汽車駕駛
    人於行駛道路時，使用手持式行動電話進行「撥接」或「通
    話」者，處3,000 元罰鍰，其立法意旨應係在避免駕駛人因
    撥接手持式行動電話，而妨礙或減低對於車輛操控之能力，
    或降低對於道路狀況之注意力及反應能力，以致影響道路交
    通，甚或危害駕駛人及其他道路使用者之安全；且條文既規
    定「撥接」，則駕駛人僅須有撥打手持式行動電話之行為，
    即屬違規，因此時駕駛人對於道路交通狀況之注意能力，已
    經降低，自不因駕駛人是否僅撥號按通話鍵後即使用車內免
    持系統通話，而有所不同。從而，駕駛人駕駛車輛行駛於道
    路上，若有「持有及使用」手持式行動電話為撥號、接聽、
    通話等任一行為，即使僅係停等紅燈而未行駛於道路上，仍
    可能因無法即時注意交通號誌之變換或其他道路狀況等情形
    ，而有影響道路交通安全之可能。是以，駕駛人在停等紅燈
    時，撥接手持式行動電話之行為，仍在上開條項禁止之列，
    不因車輛未有行進即可主張免責。本件異議人在前揭時地駕
    駛前開車輛停等紅燈時，撥接手持式行動電話乙節，除為異
    議人所坦認外，並有臺北市政府警察局松山分局94年12月5
    日北市警松分交字第09433930300 號函在卷可稽，是本件事
    證明確，異議人之違規行為堪予認定。
五、綜上所述，異議人確有於前述時地，駕駛前開車輛行駛道路
    時，使用手持式行動電話進行撥接之違規行為，原處分機關
    依前揭道路交通管理處罰條例第31條之1第1項之規定，裁處
    異議人3,000 元罰鍰，尚無違誤。異議人猶執前詞指摘原處
    分不當，為無理由，自應將其異議駁回。
六、據上論斷，應依道路交通案件處理辦法第19條，裁定如主文
    。
中　　華　　民　　國　　94　　年　　12  　月　　26　　日
                              交通法庭法　官　林孟皇
本正本證明與原本無異。
如不服本裁定，應於送達後5日內，向本院提出抗告狀。
            0                          書記官 宋德華
中　　華　　民　　國　　94　　年　　12  　月　　26　　日
